臺灣雲林地方法院民事裁定　　　　　　100年度消債清字第5號
聲請人　即
債　務　人　謝達即謝文達
代　理　人　莊安田律師
債　權　人　台新國際商業銀行股份有限公司
法定代理人　蔡榮棟
債　權　人　台北富邦商業銀行股份有限公司
法定代理人　韓蔚廷
債　權　人　國泰世華商業銀行股份有限公司
法定代理人　汪國華
代　理　人　馮佳慧
債　權　人　花旗(台灣)商業銀行股份有限公司
法定代理人　管國霖
債　權　人　聯邦商業銀行股份有限公司
法定代理人　李憲章
代　理　人　張義育
債　權　人　遠東國際商業銀行股份有限公司
法定代理人　洪信德
代　理　人　劉惠齡
債　權　人　永豐商業銀行股份有限公司
法定代理人　邱正雄
代　理　人　陳慕勤
債　權　人　玉山商業銀行股份有限公司
法定代理人　曾國烈
代　理　人　洪瑞霞
債　權　人　中國信託商業銀行股份有限公司
法定代理人　辜松
債　權　人　臺灣新光商業銀行股份有限公司
法定代理人　李增昌
代　理　人　張美純
債　權　人　萬泰商業銀行股份有限公司
法定代理人　盧正昕
債　權　人　萬榮行銷股份有限公司
法定代理人　劉五湖
債　權　人　元大國際資產管理股份有限公司
法定代理人　林武田
債　權　人　新光行銷股份有限公司
法定代理人　陳建成
債　權　人　誠第二資產管理股份有限公司
法定代理人　王裕南
債　權　人　良京實業股份有限公司
法定代理人　東章一
債　權　人　富全國際資產管理股份有限公司
法定代理人　陳文展
上列當事人因消費者債務清理事件聲請清算，本院裁定如下：
    主  文
債務人謝達即謝文達自中華民國一百年十二月二十九日下午四
時起開始清算程序，並同時終止清算程序。
    理  由
一、按法院開始清算程序之裁定，應載明其年、月、日、時，並
    即時發生效力；債務人之財產不敷清償清算程序之費用時，
    法院應裁定開始清算程序，並同時終止清算程序，消費者債
    務清理條例第83條第1項、第85條第1項分別定有明文。
二、本件聲請意旨略以：聲請人於民國93、94年間開設裝璜店，
    因生意不佳無法維持生活而結束營業。之後，聲請人因資金
    控管不當且因無一技之長，打零工維持生活，收入不穩定，
    以致必須借債渡日，以債養債。民國100 年7 月間向最大債
    權金融機構台新國際商業銀行股份有限公司（下稱台新銀行
    ）申請前置協商，因無法負擔任何還款條件而協商不成立。
    目前聲請人全戶含父母、配偶及子女均被列為低收入戶，靠
    政府補助款度日。又聲請人近2 年因精神壓力大，嚴重失眠
    、焦慮，且最近患有兩側結節性甲狀腺腫合併囊腫變化，雖
    經手術，但年近50歲，體力已衰，無法再從事粗重工作，以
    致目前無業無收入，實無法清償新臺幣（下同）200 餘萬元
    之債務，為此聲請本件清算程序等語。
三、經查：聲請人所主張之上開事實，業據其提出前置協商不成
    立通知書、台大醫院雲林分院99年9 月7 日之診斷證明書、
    成大醫院斗六分院99年10月15日及100 年10月12日之診斷證
    明書、雲林縣斗六市公所低收入戶證明書、聲請人及其配偶
    吳譿妏、父謝朝松、母謝黃昭、子女謝宗廷、謝宛諮、謝宛
    倫之全國財產稅總歸戶財產查詢清單、財政部臺灣中區國稅
    局95年度、96年度、97年度、98年度、99年度綜合所得稅各
    類所得資料清單、戶籍謄本、聲請人及其配偶吳譿妏勞工保
    險被保險人投保資料表（明細）、聲請人子女學生證影本、
    聲請人及其配偶、子女存款存摺、保單、土地及建物之登記
    謄本等為證（見本院卷第20頁至第27頁、第71頁至第107 頁
    、第129 頁至第131 頁、第133 頁至第140 頁、第141 頁至
    第150 頁），堪信屬實。而聲請人並無固定工作及收入，除
    95年收入43,636元、98年收入58,613元外，名下並無任何財
    產，此有聲請人上開所提出之全國財產稅總歸戶財產查詢清
    單、財政部臺灣中區國稅局95年度、96年度、97年度、98年
    、99年度綜合所得稅各類所得資料清單在卷可佐，堪認債務
    人之財產應不敷清償清算程序之費用，爰依首揭規定裁定開
    始本件清算程序，並同時終止清算程序。
四、又法院終止清算程序後，聲請人之債務並非當然免除，仍應
    由法院斟酌本條例第133 條、第134 條、第135 條等免責規
    定，依職權認定是否裁定免責，附此敘明。
中    華    民    國   100    年    12    月    29    日
                  民事第二庭  法  官  蔡惠琪
上為正本係照原本作成
開始清算程序之裁定不得抗告，如不服同時終止清算程序之裁定
，應於裁定送達後10日內，以書狀向本院提出抗告，並繳納抗告
費新臺幣1千元。
中    華    民    國   100    年    12    月    29    日
                              書記官  李松坤